# 急！子公司将股权无偿划转给母公司的问题？陈版主

提问人：skhdd 时间：2011-04-25 18:14:51
子公司将其持有股权全部无偿划转给其母公司，股权划转时需不需要子公司的资产跟着划转，账务处理怎么做？子公司做过资产评估，资产有增值，是不是划转前需要做账务处理，调整为评估后的净资产，账务处理怎么操作？ 假设案例如下：Z为母公司，C为子公司，现将C公司的100%股权无偿划转给Z公司，账务处理怎么操作？而C公司的资产评估结果汇总表如下： 项目 账面价值 调整后账面价值 评估值 增值值 流动资产 500 550 550 0 长期投资 0
0 0 0 固定资产 42 42 77 35 资产总计 542 592
627 35 负债总计 197 227 227 0 净资产 345 365
400 35 如果划转前调整，如何调整？
该贴已经同步到 skhdd的微博

回答人：chenyiwei
没有看懂你所说的是什么业务？是否为子公司把其各项资产、负债均转给母公司，子公司注销？还是子公司股权被无偿划转给母公司？或者其他情况？

回答人：chenyiwei
回复 报纸 yahmm 的帖子母公司从子公司A无偿划入孙公司B的股权，母公司的帐务处理应当是：借：长期股权投资——原孙公司B；
贷：长期股权投资——子公司A，因为相当于从子公司A以非货币资产的形式收回了部分投资。

回答人：chenyiwei
回复 7 楼 oilseller 的帖子母公司长投的一增一减都是分别与被投资公司净资产的变动对应的，不应存在抵销不干净的情况。